臺灣板橋地方法院刑事判決　　　　　　 100年度訴字第1138號
公　訴　人　臺灣板橋地方法院檢察署檢察官
被　　　告　洪孟延
上列被告因違反毒品危害防制條例案件，經檢察官提起公訴（10
0 年度毒偵字第2475號），本院依簡式審判程序審理後，判決如
下：
    主    文
洪孟延施用第一級毒品，累犯，處有期徒刑玖月。
    事    實
一、洪孟延前因施用毒品案件，經本院以94年度毒聲字第615 號
    裁定送觀察、勒戒，經觀察、勒戒後，認無繼續施用毒品傾
    向，於民國94年5 月19日執行完畢釋放出臺灣臺北看守所（
    現更名為法務部矯正署臺北看守所）附設勒戒處所，並於94
    年5 月26日由臺灣板橋地方法院檢察署檢察官以94年度毒偵
    字第2079號為不起訴處分確定，惟其於前開觀察、勒戒執行
    完畢釋放後5 年內，因施用第一級、第二級毒品，而經本院
    以94年度訴字第2790號判決判處應執行有期徒刑9 月確定；
    復因施用第一級毒品，經本院以95年度訴字第1802號判決判
    處有期徒刑10月，並迭經臺灣高等法院以95年度上訴字第33
    51號、最高法院以95年度台上字第6637號判決上訴駁回確定
    ，該刑期嗣經臺灣高等法院以96年度聲減字第882 號裁定減
    為有期徒刑5 月確定，其經入監接續執行前揭有期徒刑9 月
    、5 月之刑期，於96年7 月16日徒刑執行完畢出監（於本案
    構成累犯）。洪孟延出監後另因竊盜案件，分別經本院以97
    年度簡字第6635、9515號判決判處有期徒刑3 月、3 月確定
    ；因施用第一級毒品案件，經本院以97年度訴字第3940號判
    決判處有期徒刑7 月，並經臺灣高等法院以97年度上訴字第
    5875號判決上訴駁回確定；因施用第一級毒品案件，經臺灣
    臺北地方法院以98年度訴字第162 號判決分別判處有期徒刑
    8 月、8 月確定，嗣前揭五刑期經臺灣臺北地方法院以98年
    度聲字第1651號裁定定應執行有期徒刑2 年1 月確定，其經
    入監執行前揭有期徒刑2 年1 月之刑期，於99年6 月30日縮
    短刑期假釋出監並付保護管束，甫於99年12月19日保護管束
    期滿，假釋未經撤銷而視為徒刑執行完畢（於本案構成累犯
    ）。
二、詎洪孟延仍不知悔改，竟基於施用第一級毒品之犯意，於10
    0 年2 月11日19、20時許，在新北市○○區○○路110 巷28
    號1 樓居住處，以針筒注射之方式，施用第一級毒品海洛因
    1 次。嗣於100 年2 月12日16時許，因洪孟延另涉嫌搶奪等
    案件，而為警在上址居住處查獲，並經其自願同意採集尿液
    送鑑驗後，始悉上情。
三、案經新北市政府警察局蘆洲分局報請臺灣板橋地方法院檢察
    署檢察官偵查後提起公訴。
    理    由
一、本案被告洪孟延所犯係死刑、無期徒刑、最輕本刑為3 年以
    上有期徒刑以外之罪，其於準備程序就被訴事實為有罪之陳
    述，經本院當庭告知簡式審判程序之旨，並聽取公訴人、被
    告之意見後，經合議庭裁定由受命法官獨任進行簡式審判程
    序審理，合先敘明。
二、上揭犯罪事實，業據被告洪孟延於檢察官訊問及本院審理時
    均坦承不諱，而其於100 年2 月12日為警查獲後，經採集尿
    液送台灣檢驗科技股份有限公司囑託鑑定結果，確呈嗎啡之
    陽性反應（按海洛因經施用進入人體後，係水解還原成嗎啡
    ，再代謝排出體外，業據行政院衛生署藥物食品檢驗局以73
    藥檢壹字第030221號函文說明綦詳，而為本院辦理施用第一
    級毒品案件職務上所已知），有該公司100 年2 月25日濫用
    藥物檢驗報告1 份在卷可憑，足以佐證被告自白與事實相符
    ，堪以採信。再被告前因施用毒品案件，經本院以94年度毒
    聲字第615 號裁定送觀察、勒戒，經觀察、勒戒後，認無繼
    續施用毒品傾向，於94年5 月19日執行完畢釋放出臺灣臺北
    看守所附設勒戒處所，並於94年5 月26日由臺灣板橋地方法
    院檢察署檢察官以94年度毒偵字第2079號為不起訴處分確定
    ，惟其於前開觀察、勒戒執行完畢釋放後5 年內，因施用第
    一級、第二級毒品，而經本院以94年度訴字第2790號判決判
    處應執行有期徒刑9 月確定；復因施用第一級毒品，經本院
    以95年度訴字第1802號判決判處有期徒刑10月，並迭經臺灣
    高等法院以95年度上訴字第3351號、最高法院以95年度台上
    字第6637號判決上訴駁回確定等情，有臺灣高等法院被告前
    案紀錄表1 份附卷可稽，足徵被告係於觀察、勒戒執行完畢
    後5 年內，復有施用第一級、第二級毒品犯行經法院判處罪
    刑後，始進而再為本案施用海洛因之事證明確，已非毒品危
    害防制條例第20、23條所定之「初犯」或「5 年後再犯」情
    形（最高法院95年度第7 次刑事庭會議紀錄參照），自應依
    法論科。
三、按海洛因屬毒品危害防制條例第2 條第2 項第1 款規定之第
    一級毒品，是核被告洪孟延所為，係犯毒品危害防制條例第
    10條第1 項之施用第一級毒品罪。被告為施用海洛因而持有
    海洛因之低度行為，為其施用第一級毒品之高度行為所吸收
    ，不另論罪。查被告前有如事實欄一、所載之刑案前科及徒
    刑執行情形，有前開臺灣高等法院被告前案紀錄表在卷足徵
    ，其於有期徒刑執行完畢5 年內故意再犯本案有期徒刑以上
    之施用第一級毒品罪，依刑法第47條第1 項規定成立累犯，
    並應加重其刑。爰審酌被告前已有因施用第一級毒品經法院
    判處刑罰之前科紀錄，竟仍不思尋求正當之身心發展，再施
    用足以導致精神障礙、性格異常，甚至造成生命危險之海洛
    因，戕害一己之身心健康，對社會治安可能之危害程度非微
    ，惟其於犯後尚知坦認犯行等一切情狀，量處如主文所示之
    刑，以示懲儆。
據上論斷，應依刑事訴訟法第273 條之1 第1 項、第299 條第1
項前段，毒品危害防制條例第10條第1 項，刑法第11條前段、第
47條第1 項，判決如主文。
本案經檢察官王家春到庭執行職務。
中    華    民    國   100    年    6     月    27    日
                刑事第七庭  法  官  張 兆 光
上列正本證明與原本無異。
如不服本判決，應於判決送達後10日內敘明上訴理由，向本院提
出上訴狀 (應附繕本) ，上訴於臺灣高等法院。其未敘述上訴理
由者，應於上訴期間屆滿後20日內向本院補提理由書「切勿逕送
上級法院」。
                            書記官  曹 秋 冬
中    華    民    國   100    年    6     月    27    日
附錄本案論罪科刑法條：
毒品危害防制條例第10條第1 項
施用第一級毒品者，處6 月以上5 年以下有期徒刑。